【裁判字號】    92,交聲,557
【裁判日期】    920908
【裁判案由】    聲明異議
【裁判全文】
臺中地方法院交通事件裁定                        九十二年度交聲字第五五七號
     原處分機關     交通部公路總局台中區監理所
     異議人即
     受處分人       甲○○
右列受處分人因違反道路交通管理處罰條例案件，對於交通部公路總局台中區監理所
九十二年五月六日所為之裁決（中監違字第裁六○─ＪＩＡ○○三二六九號裁決書）
，聲明異議，本院裁定如左：
    主  文
異議駁回。
    理  由
一、原處分機關略以：異議人即受處分人甲○○，所有之車號ＯＶ─三九六八號自用
    小客車，於九十一年一月二十五日十六時四十五分許，在南投縣中投公路草屯鎮
    ○○路口處，因駕車行經有燈光號誌管制之交岔路口闖紅燈違規，為南投縣警察
    局交通隊員警逕行舉發，經掣開違規通知單移送，受處分人依限期提出申訴，該
    所遂於九十二年五月六日以中監違字第裁六○─ＪＩＡ○○三二六九號裁決書，
    裁處罰鍰新台幣二千七百元整，並記違規點數三點，逾期則依裁決書處罰主文規
    定裁處，於法並無不合等語。
二、本件受處分人甲○○則以：依當時路況及國人行車習慣來看，違規地點之交通號
    誌設計確有不當之處，受處分人通過停止線後仍駛車快速通過交通路口，乃顧及
    左右向行車之交通順暢及公利與私益上取捨之權變，連稽查人員也認定該交通號
    誌設置失當，處分機關為何不行文地方政府或負責之單位，將交通號置做適當的
    設置，爰聲明異議云云。
三、按汽車駕駛人，行經有燈光號誌管制之交岔路口闖紅燈者，處新台幣一千八百元
    以上五千四百元以下罰鍰，並記違規點數三點；汽車行駛至交岔路口，其行進、
    轉彎，應遵守燈光號誌，道路交通管理處罰條例第五十三條、第六十三條第一項
    第三款與道路交通安全規則第一百零二條第一項第一款、違反道路交通管理事件
    統一裁罰標準表分別定有明文。又按標誌、標線、號誌之設置目的，在於提供車
    輛駕駛人及行人有關道路路況之警告、禁制、指示等資訊，以便利行旅及促進交
    通安全；號誌係以規定之時間上交互更迭之光色訊號，設置於交岔路口或其他特
    殊地點，用以將道路通行權指定給車輛駕駛人與行人，管制其行止及轉向之交通
    管制設施；車輛面對圓形紅燈表示禁止通行，不得超越停止線或進入路口。道路
    交通標誌、標線、號誌設置規則第二條、第三條及第二百零六條第一項第五款亦
    有明定。經查：本件受處分人甲○○所有之車號ＯＶ─三九六八號自用小客車，
    於九十一年一月二十五日十六時四十五分許，在南投縣中投公路草屯鎮○○路口
    處，因駕車行經有燈光號誌管制之交岔路口闖紅燈違規，為南投縣警察局交通隊
    員警逕行舉發，經掣開違規通知單移送等情，非但為受處分人之異議狀所不爭執
    ，並有前揭舉發通知單、採證照片、裁決書在卷可稽。雖受處分人辯稱：依當時
    路況及國人行車習慣來看，違規地交通號誌設計確有不當之處，受處分人通過停
    止線後仍駛車快速通過交通路口，乃顧及左右向行車之交通順暢及公利與私益上
    取捨之權變，連稽查人員也認定該交通號誌設置失當云云。惟經本院審酌卷附之
    相關資料及逕行舉發之採證照片得知，該車於上開時、地，當號誌已轉變為紅燈
    一‧二秒後，仍逕予闖越路口而到達對面道路，且時速高達八十六公里（該路口
    限速為五十公里）之事實，此有原舉發機關九十一年四月十八日投警交字第○九
    一○○一四○三七號函及原舉發機關逕行舉發之二張採證照片在卷可佐。又據本
    院於九十二年七月一日訊問受處分人時亦自承認：「（問：有無闖紅燈？）異議
    人答：有的，相片上是有照到；可是一般行進中如果車速七十，但是遇到一個路
    口不可能馬上速限到五十」等語，是受處分人確有闖紅燈之情，堪以認定。至於
    該處限速是否過低不符實際情況或交通號誌設置是否有不當處，係屬縣市政府交
    通管理之範圍，並非本案審查之對象，是受處分人所辯要屬卸責之詞，並不足採
    。從而，原處分機關據以援引上開規定，裁處罰鍰新台幣二千七百元，並記違規
    點數三點，逾期則依裁決書處罰主文規定處罰，並無不當。本件聲明異議為無理
    由，應予駁回。
四、據上論斷，應依道路交通管理處罰條例第八十七條第二項，道路交通案件處理辦
    法第十九條，裁定如主文。
中      華      民      國    九十二    年      九      月      八      日
                                    臺灣臺中地方法院交通法庭
                                        法  官    許  金  樹
右正本證明與原本無異。
如不服本裁定應於送達後五日內向本院提出抗告狀。
                                        書記官
中      華      民      國    九十二    年      九      月      八      日


司法院資訊處製作；財團法人民間司法改革基金會備份。
